臺灣花蓮地方法院小額民事判決
                                    110年度花小字第591號
原      告  第一產物保險股份有限公司

法定代理人  李正漢

訴訟代理人  蔡佳昌
被      告  莊志賢

上列當事人間請求侵權行為損害賠償事件，本院於民國110年9月
22日言詞辯論終結，判決如下：
    主  文
一、被告應給付原告新臺幣(下同)12,554元，及自民國(下同)
    110年5月20日起至清償日止，按年息百分之5計算之利息。
二、原告其餘之訴駁回。
三、訴訟費用1,000元由被告負擔500元，由原告負擔500元。
四、本判決原告勝訴部分得假執行。
    理由要領
一、原告訴之聲明：被告應給付原告26,098元，及自起訴狀繕本
    送達翌日即110年5月20日(卷103頁)起至清償日止，按年息
    百分之5計算之利息。主張：被告騎乘車號000-000號機車於
    108年5月12日10時許，在花蓮市○○街0號處，因未注意車前
    狀況，致原告所承保鍾雪嬌所有、蔡宗縉駕駛車號0000-00
    號車(下稱系爭車)受損，被告應負肇事責任。系爭車之損害
    ，已由原告依保險契約修復返還，修復費合計支出26,098元
    (鈑金2,845元、塗裝7,000元、材料16,253元)，依民法第19
    1條之2、保險法第53條規定代位請求被告負賠償責任。
二、被告答辯聲明：原告之訴駁回。辯稱：當時候我有跟蔡先生
    說要送修的時候，需要第三方一起確認修理的項目及金額，
    他都沒有跟我講。我是從後追撞前車，但圖都看得出來，對
    方的車子只有掉漆。原告提出的估價單不合理，我是騎摩托
    車撞，那個價錢是汽車撞的錢。
三、本院之判斷：
(一)原告主張之事實，業據提出汽車保險計算書、統一發票、花
    蓮縣警察局道路交通事故當事人登記聯單、道路交通事故現
    場圖、行車執照、估價單、照片為證(卷15至22頁)，並有花
    蓮縣警察局花蓮分局函及所附道路交通事故現場圖、道路交
    通事故調查表、調查報告表、調查筆錄、照片可參(卷29至5
    6頁)，是上開事實應堪信為真實。本件車禍事故，係因被告
    騎機車疏未注意車前狀況，追撞前方蔡宗縉駕駛之系爭車，
    致該車後保險桿油漆脫落、保險桿塑膠與鈑金脫離(卷39、5
    1頁)，被告顯有過失，且與系爭車受損間，有相當因果關係
    ，被告應負全部之過失責任。
(二)系爭車受損後，原告已支出修理費26,098元(鈑金2,845元、
    塗裝7,000元、材料16,253元)，有估價單、發票為憑(卷16
    、20至21頁)，經核估價單上記載維修項目為後保桿、左右
    擋泥板、倒車雷達、後箱下飾板，與系爭車受損部分及損害
    照片相符，應為必要之修理項目，堪信屬實。按不法毀損他
    人之物者，被害人得請求其物因毀損所減少之價額，民法第
    196條定有明文，而所謂賠償物被毀損所減少之價額，得以
    修復費用為估定標準，但以必要者為限(參見最高法院77年
    度第9次民事庭會議決議(一))，故原告以修理費作為減少價
    額之依據，自為法所許。但其中以新零件更換舊零件之零件
    折舊部分非屬必要費用，應予扣除。查系爭車係於99年6月
    出廠、99年6月30日領照使用，有行車執照可佐(卷19頁)，
    自小客車之耐用年數以5年計，而自該車出廠至發生車禍日
    使用期間已逾5年，依平均法計算材料扣除折舊後為2,709元
    (計算式：16253×1/6＝2709，元以下四捨五入)，加上修復該
    車之鈑金工資2,845元、塗裝(烤漆工資)7,000元，該車因毀
    損所減少之價額為12,554元(2709＋2845＋7000＝12554)。
(三)按被保險人因保險人應負保險責任之損失發生，而對於第三
    人有損失賠償請求權者，保險人得於給付賠償金額後，代位
    行使被保險人對於第三人之請求權；但其所請求之數額，以
    不逾賠償金額為限，保險法第53條第1項有明定。原告已依
    保險契約之約定賠付，依前開法條規定，自得代位向被告請
    求上開金額。
四、從而，原告依侵權行為法則及保險法第53條第1項規定請求
    如主文第1項所示，為有理由，應予准許，並依民事訴訟法
    第436條之20規定依職權宣告假執行，逾此部分之請求即屬
    無據，應予駁回，暨核定訴訟費用為第一審裁判費1,000元
    。
中　　華　　民　　國　 110　　年　　10　　月　　8 　　日
                        臺灣花蓮地方法院花蓮簡易庭
                                法  官  楊碧惠
以上正本係照原本作成。
如不服本判決，應於送達後20日內，向本院提出上訴狀，並繳納
上訴審裁判費 (上訴狀須表明上訴理由並須按他造當事人之人數
附繕本)，如委任律師提起上訴者，應一併繳納上訴審裁判費。
對於小額程序之第一審判決之上訴，非以其違背法令之理由，不
得為之。且上訴狀內應記載表明（一）原判決所違背之法令及其
具體內容。（二）依訴訟資料可認為原判決有違背法令之具體事
實者。
中　　華　　民　　國　 110　　年　　10　　月　　8 　　日
                                書記官  吳琬婷